最高法院民事裁定　　　　　　　　　 110年度台上字第3059號
上　訴　人　張馨予
訴訟代理人　黃建復律師
被 上訴 人　鄭忠明
　　　　　　何玉枝
　　　　　　鄭錦雲
　　　　　　鄭志堅
　　　　　　溫慧芬
上列當事人間請求返還合夥出資（分配利益）事件，上訴人對於
中華民國110年4月21日臺灣高等法院第二審判決（108 年度上字
第717號），提起上訴，本院裁定如下：
    主  文
上訴駁回。
第三審訴訟費用由上訴人負擔。
    理  由
按上訴第三審法院，非以原判決違背法令為理由，不得為之；又
判決不適用法規或適用不當者，為違背法令；且提起上訴，上訴
狀內應記載上訴理由，表明原判決所違背之法令及其具體內容，
暨依訴訟資料合於該違背法令之具體事實，其依民事訴訟法第46
9條之1規定提起上訴者，並應具體敘述為從事法之續造、確保裁
判之一致性或其他所涉及之法律見解具有原則上重要性之理由。
同法第467條、第468條、第470條第2項定有明文。是當事人提起
上訴，如依同法第469 條規定，以原判決有所列各款情形之當然
違背法令為理由時，其上訴狀或理由書應表明該判決有合於各該
條款規定情形之具體內容，及係依何訴訟資料合於該違背法令之
具體事實；如依同法第469條之1規定，以原判決有前條以外其他
不適用法規或適用不當為理由時，其上訴狀或理由書應表明該判
決所違背之法令條項，或有關解釋字號，或成文法以外之習慣或
法理、法則等及其具體內容，暨係依何訴訟資料合於該違背法令
之具體事實，並具體敘述為從事法之續造、確保裁判之一致性或
其他所涉及之法律見解具有原則上重要性之理由。上訴狀或理由
書如未依上述方法表明，或其所表明者與上開法條規定不合時，
即難認為已合法表明上訴理由，其上訴自非合法。本件上訴人對
於原判決提起上訴，雖以該判決違背法令為由，惟核其上訴理由
狀所載內容，係就原審取捨證據、認定事實、適用法律之職權行
使，所論斷：兩造於民國89年2 月15日簽訂系爭合夥契約，以經
營國王城堡幼稚園為合夥事業（下稱系爭合夥），上訴人之出資
比例為20%，該合夥於104年2月1日歇業並廢止設立許可。依兩造
不爭執之事項，被上訴人鄭志堅、溫慧芬之陳述，流水帳資料等
件，參互以察，堪認系爭合夥於每年度隔年之農曆年前分配利益
，屬1年之定期給付，其債權請求權時效為5年。上訴人自92年起
至103年間之分配利益金額各如原判決附表所示。上訴人於106年
12月21日始提起本件訴訟請求給付分配利益，復未證明有何時效
中斷或不完成之情事，則其就92年至100 年度之分配利益請求權
，經被上訴人為時效抗辯而消滅。至101年至103年度之新臺幣（
下同）137萬3,019元分配利益（下稱系爭分配利益）部分，則因
系爭合夥事業之合夥財產，已不足清償，上訴人就不足之額連帶
負其責任，其對合夥之系爭分配利益債權，與其所負之連帶債務
已因混同而消滅。從而，上訴人依民法第676 條規定，請求被上
訴人共同給付572萬4,303元本息，為無理由，應予駁回。並說明
兩造其餘攻防及所用證據，經斟酌後，認均不足以影響判決結果
等情，指摘為不當，並就原審已論斷或其他與判決結果無礙事項
，泛言未論斷、違反證據法則，而非表明依訴訟資料合於該違背
法令之具體事實，更未具體敘述為從事法之續造、確保裁判之一
致性或其他所涉及之法律見解具有原則上重要性之理由，難認已
合法表明上訴理由。依首揭說明，應認其上訴為不合法。末查，
原審以上訴人未舉證其於提起本件訴訟前，有何時效中斷或不完
成之情，而合法認定上訴人所主張92至100 年度之利益分配請求
權已罹於時效而消滅，尚非判決不備理由。上訴人以被上訴人於
本件訴訟中有「承認」債務而「中斷」時效，認原判決就此不備
理由云云，不無誤會。併此說明。
據上論結，本件上訴為不合法。依民事訴訟法第481條、第444條
第1項、第95條、第78條，裁定如主文。
中    華    民    國   111    年    2     月    9     日
                      最高法院民事第三庭
                          審判長法官  沈  方  維  
                                法官  鍾  任  賜  
                                法官  張  競  文  
                                法官  陳  麗  芬  
                                法官  方  彬  彬  
本件正本證明與原本無異
                                      書  記  官
中    華    民    國   111    年    2     月    23    日